【裁判字號】    92,訴,201
【裁判日期】    920630
【裁判案由】    偽造貨幣
【裁判全文】
臺灣嘉義地方法院刑事判決                          九十二年度訴字第二一號
    公  訴  人  臺灣嘉義地方法院檢察署檢察官
    被      告  乙○○
    指定辯護人  本院公設辯護人丙○○
右列被告因偽造貨幣案件，經檢察官提起公訴 (九十二年度偵字第一三九九號），本
院判決如左：
    主  文
乙○○行使偽造之通用紙幣，未遂，累犯，處有期徒刑壹年拾月；扣案如附表所示之
偽造通用紙幣貳拾參張均沒收。
    事  實
一、乙○○前因竊盜案件，經本院於民國八十七年一月九日，以八十六年度易字第二
    四六一號判決有期徒刑五月確定，於八十七年八月四日縮刑期滿執行完畢。詎於
    九十年十二月中旬某日，因閱報得悉可以一比四之比例購買偽鈔，竟意圖供行使
    之用，與報載電話號碼連繫後，將新台幣（下同）二千五百元匯入指定帳戶，嗣
    由對方以快遞寄送之方式，取得如附表所示總額為一萬元之偽造紙幣，而收集之
    。旋即基於行使偽造通用紙幣之犯意，於同年十二月底某日，至嘉義縣中埔鄉○
    ○路三益紙廠對面由甲○○○設立之攤販，持收集得來之偽造紙幣一千元一張，
    欲購買玉米及甘蔗等物，經甲○○○察覺為偽鈔，即退還乙○○，致行使未遂，
    乙○○乃將該一千元偽造紙幣丟棄。嗣於九十二年二月十七日，在嘉義市○區○
    ○街九十一巷口，為警在乙○○騎乘之車牌號碼ＵＫＥ─九六七號輕型機車之置
    物箱內，起出剩餘未使用如附表壹所示之偽造五百元紙幣十六張、一百元紙幣五
    張、五十元紙幣二張，共八千六百元整，其餘部分之偽鈔則因沾水無法使用已遭
    丟棄。
二、案經嘉義市警察局第二分局報由臺灣嘉義地方法院檢察署檢察官偵查起訴。
    理  由
一、訊據被告乙○○對右揭犯罪事實坦承不諱，核與證人即被害人甲○○○結證之情
    節相符；且扣案如附表壹紙幣中之五百元券，係仿新版紙幣，以彩色雷射輸出方
    式（含彩色影印）仿印，無隱藏字及凹版印紋凸起效果，紙質與真鈔不同，水印
    以灰色墨仿造，安全線以黏貼箔膜（含面額數字）仿正面五段裸露部分，無折光
    變色效果，左下角面額數字，無折光變色反應；另一百元券部分，為仿舊版紙幣
    ，係以彩色噴墨方式仿印，紙質與真鈔不同，水印以灰色墨在紙張背面仿製，安
  全線以彩色噴墨在紙張正背面仿造；又五十元券部分，係仿舊版紙幣，以彩色噴
    墨方式仿印，紙質與真鈔不同等情，有卷附中央銀行發行局九十二年三月二十一
    日台央發字第０九二００一三七九三號函文鑑定意見可佐，足證被告之自白與事
    實相符，應堪採信，是本案事證已臻明確，被告犯行，堪予認定。
二、按中央銀行在台灣地區委託台灣銀行發行新台幣辦法之規定，新台幣為台灣地區
    流通之貨幣，被告乙○○於右揭時地行使偽造之新台幣紙鈔，又被告行使偽鈔及
    時被發覺而未得逞，是核其所為，係犯刑法第一百九十六條第三項、第一項前段
    之行使偽造通用紙幣罪。被告行使前之收集行為，應為行使之高度行為所吸收，
    不另論罪。被告著手行使偽造紙幣而未得逞，為未遂犯，爰依刑法第二十六條前
    段之規定，減輕其刑；另查，被告前因竊盜案件，經本院判處有期徒刑五月確定
    ，於八十七年八月四日執行完畢之事實，有台灣高等法院被告全國前案紀錄表及
    台灣嘉義地方法院檢察署刑案資料查註紀錄表各一件在卷可按，其於有期徒刑之
    執行完畢後，五年以內，再犯本件有期徒刑以上之罪，為累犯，應依刑法第四十
    七條之規定，加重其刑，並依法（累犯）先加（未遂犯）後減之。爰審酌被告已
    有多次犯罪前案紀錄（此有台灣高等法院被告全國前案紀錄表及台灣嘉義地方法
    院檢察署刑案資料查註紀錄表各一件附卷可參）之品行、高職畢業之智識程度、
    一時貪念之犯罪動機、行使偽鈔之手段、行使之次數僅一次、所生危害非鉅及犯
    後態度尚稱良好等一切情狀，量處如主文所示之刑。扣案如附表壹所示之偽造紙
    幣二十三張，應依刑法第二百條之規定宣告沒收；至如附表貳被告所換得未扣案
    之其餘偽造通用紙幣，業經丟棄，已經被告陳明在卷，爰不另為沒收之諭知，附
    此敘明。
據上論斷，應依刑事訴訟法第二百九十九條第一項前段，刑法第一百九十六條第三項
、第一項、第四十七條、第二十六條前段、第二百條，罰金罰鍰提高標準條例第一條
前段，判決如主文。
本案經檢察官周欣潔到庭執行職務
中      華      民      國    九十二    年      六      月     三十     日
                                      臺灣嘉義地方法院刑事第三庭
                                          法  官  許  兆  慶
右正本證明與原本無異。
如不服本判決，應於判決送達後十日內，向本院提出上訴狀。
中      華      民      國    九十二年      六      月     三十     日
                                          書記官  洪  麗  惠
附表：
壹、經扣案部分：
一、新版新台幣伍佰元券壹拾陸張
    （號碼：DS954405VJ柒張、EL790045XA肆張、 EL960763VA伍張）
二、舊版新台幣壹佰元券伍張
    （號碼：EK223390FY貳張、EK068011BZ、DS288910EV、DT627048AX各壹張）
三、舊版伍拾元券貳張
    （號碼：X947639C）
貳、已丟棄部分：
一、九十年十二月底行使未遂後即丟棄之壹仟元券偽鈔壹張
二、因沾水無法使用而丟棄之壹佰元券偽鈔肆張
附錄法條：刑法第一百九十六條第一項、第三項：
行使偽造、變造之通用貨幣、紙幣、銀行券，或意圖供行使之用而收集或交付於人者
，處三年以上十年以下有期徒刑，得併科五千元以下罰金。
收受後方知為偽造、變造之通用貨幣、紙幣、銀行券而仍行使，或意圖供行使之用而
交付於人者，處五百元以下罰金。
第一項之未遂犯罰之。


司法院資訊處製作；財團法人民間司法改革基金會備份。
